臺灣新北地方法院刑事判決
111年度簡字第1102號
公  訴  人  臺灣新北地方檢察署檢察官
被      告  李玉龍



選任辯護人  吳至格律師
            王晨桓律師
上列被告因偽造文書案件，經檢察官提起公訴（109年度偵字第1
2935號），因被告自白犯罪，本院認宜以簡易判決處刑，判決如
下： 
    主  文
李玉龍犯業務上登載不實文書罪，處有期徒刑肆月，如易科罰金
，以新臺幣壹仟元折算壹日。
    事實及理由
一、本件犯罪事實及證據，除起訴書第6頁之「附表」應更正為
    「附表一」、「附表一編號19『發票年月』欄內『96年11月』」
    應更正為『96年12月』、「附表二編號25之『稅額：新臺幣（
    元）』欄內『100,187』」應更正為「100,087」（見偵字第116
    8號卷㈡第317、352頁）；證據並所犯法條欄一、應補充「被
    告於本院訊問時之自白」外，其餘均引用如附件檢察官起訴
    書之記載。
二、被告行為後，刑法第215條雖於民國108年12月25日公布修正
    ，於同年月27日施行，惟修正後之規定係依刑法施行法第1
    條之1第2項前段規定將罰金提高30倍，亦即將原本之銀元50
    0元〈經折算為新臺幣後為1萬5千元〉，修正為新臺幣1萬5千
    元，其修正之結果不生有利或不利於行為人之情形，自非法
    律變更，當亦不生新舊法比較之問題，而應依一般法律適用
    原則，逕行適用裁判時法。是核被告所為，均係犯刑法第21
    5條之業務上登載不實文書罪。又刑法所稱接續犯，乃指行
    為人之數行為，於同一或密切接近之時、地實行，侵害同一
    法益，各行為之獨立性極為薄弱，依一般社會健全觀念，在
    時間差距上，難以強行分開，且在刑法評價上，以視為數個
    舉動之接續施行，合為包括之一行為予以評價，較為合理者
    而言。被告本件如起訴書附表一、附表二所載填製不實發票
    之行為，係被告指示不知情之會計人員於密切接近之時間及
    同一地點，反覆侵害澤鵟公司營業銷售不實內容之同一法益
    ，各行為之獨立性極為薄弱，依一般社會健全觀念，在時間
    差距上難以强行分開，在刑法評價上，以視為數個舉動接續
    施行，合為包括之一罪予以評價較為合理。被告利用不知情
    之會計人員填製如上述不實發票，係間接正犯。
三、被告前雖經臺灣高等法院107年度上訴字第3062號案件以「
    李玉龍為澤鵟實業有限公司（址設新北市○○區○○路000號2樓
    ，下稱澤鵟公司，登記負責人先後為陳淑姿、游雅絹 ）之
    實際負責人，其雖非澤鵟公司之商業負責人，製作商業會計
    法所規定之會計憑證即統一發票，仍為經營澤鵟公司實際銷
    售營業後附隨其業務而製作，李玉龍為澤鵟公司業務上製作
    之文書，仍不得虛偽開立，詎渠明知澤鵟公司與師朶公司於
    附表三所示期間內（民國100年5月至101年6月間），均無實
    際交易之事實，基於單一之犯意，指示不知情之會計人員，
    接續虛開澤鵟公司如附表三所示金額之統一發票（有18張，
    銷售額新臺幣〈下同〉2,133萬9,202元）交付予由李玉龍擔任
    實際負責人之師朵公司，足生損害於澤鵟公司營業銷售內容
    之正確性及公眾對文書之正確性。」犯業務上登載不實文書
    罪，處有期徒刑5月，如易科罰金，以1,000元折算1日確定
    （下稱甲案）。惟被告本件之行為期間為96年5月至97年4月
    間，甲案之行為期間為100年5月至101年6月間，時間上已有
    區隔，且被告為本件行為後，業於99年11月17日經檢察官就
    國稅局移送之本件開立不實發票等事項進行訊問，並坦承為
    澤鵟公司之實際負責人等情（見偵字第24860號卷㈠第209至2
    11頁），堪認其主觀上之犯意及客觀上之犯行，俱因而中斷
    ，則其嗣後再於100年5月至101年6月間為甲案犯行，自應認
    係另行起意，而與本件無何等實質上或裁判上一罪之關係，
    附此敘明。 　　
四、爰審酌被告為澤鵟實業有限公司（下稱澤鵟公司）、師朶實
    業有限公司及積家崴股份有限公司之實際負責人，本應正當
    經營，確實為統一發票之記載及開立，然卻以澤鵟公司名義
    開立不實統一發票，足生損害於澤鵟公司營業銷售內容及公
    眾對文書之正確性，所為非是，惟考量被告於本案行為前無
    犯罪論罪科刑之紀錄，有臺灣高等法院被告前案紀錄表在卷
    可稽，及其本件終能坦承犯行之犯後態度（於甲案否認），
    復參酌其犯罪動機、本件開立不實統一發票之數量及銷售額
    致所生損害之程度，暨被告自述大學畢業之教育程度，已婚
    、育有3位子女、須扶養父母、目前在商務中心擔任經理之
    家庭經濟生活狀況（見本院易字卷第46、47頁），量處如主
    文所示之刑，併諭知易科罰金之折算標準。
五、依刑事訴訟法第449 條第2項、第3項、第454條第2項，逕以
    簡易判決處刑如主文。
六、如不服本判決，得自收受送達之翌日起20日內向本院提出上
    訴狀，上訴於本院第二審合議庭。（須附繕本）
中    華    民    國   111    年    3    月    23     日
                  刑事第十七庭法  官  黃俊雯
上列正本證明與原本無異。
                              書記官  楊玉寧
中    華    民    國   111    年    3    月    23    日 
附錄本案論罪科刑法條全文
中華民國刑法第215條
從事業務之人，明知為不實之事項，而登載於其業務上作成之文
書，足以生損害於公眾或他人者，處3年以下有期徒刑、拘役或1
萬5千元以下罰金。